# 非全资子公司当年计提盈余公积合并抵消分录怎么做

提问人：miemiecll1990 时间：2020-02-12 20:59:26
持股80%的非全资子公司，当年盈利 80 万，不分配利润，按10%计提盈余公积，合并报表做抵消分录是怎么做呢？

回答人：chenyiwei
首先将其报表中计提盈余公积的分录冲回，转回到未分配利润，然后按常规方法抵销子公司权益和母公司长投，并确认少数股东权益即可。合并报表中一般不单独体现子公司计提的盈余公积中归属于母公司股东的部分。